# **Luciano Nicolas Romero Silva**



Mendoza, Argentina - linkedin.com/in/lucianoromerosilva - +54 9 2613827369 - luchonromero@gmail.com

Soy desarrollador de software, tengo certificación FullStack. Me dedico al desarrollo web hace aproximadamente 3 años, he pasado por cursos, capacitaciones, ingenierías, semilleros, así como también proyectos propios. Actualmente estoy en Ingeniería en Sistemas en la Universidad Tecnológica Nacional. Estoy en busca de nuevas oportunidades que me logren hacer crecer como persona y como profesional.

#### EXPERIENCIA PROFESIONAL

Freelance Mendoza Javascript Developer Octubre 2024 – Actualidad

Desarrollé las vistas y funcionalidades de A3, una aplicación web para la gestión integral de equipos de fútbol.

- Implementé librerías como Summernote, DataTables y PrintJS para mejorar la experiencia de usuario.
- Optimizé el renderizado de imágenes y código, aumentando un 40% la velocidad y reduciendo un 63% los recursos transferidos.
- Reestructuré y mejoré la arquitectura del código para mayor escalabilidad y rendimiento.
- Tecnologías utilizadas: JavaScript, jQuery, Tailwind CSS.

FitByte+ Mendoza Julio 2024 – Actualidad FullStack Developer

- Creé FitByte+, una aplicación web para el diseño y seguimiento de rutinas de gimnasio.
- Diseñé diagramas de clases, siguiendo principios de análisis y diseño de sistemas para garantizar escalabilidad.
- Programé la API en Node.js y gestioné la base de datos con MySQL.
- Optimicé el manejo de imágenes con Cloudinary, reduciendo un 80% el tamaño de las peticiones y un 95% el almacenamiento en la base de datos.
- Tecnologías utilizadas: ReactJS, TypeScript, Tailwind CSS, Node.js, Postman, MySQL.

**Quinto Impacto** Mendoza Febrero 2024 – Mayo 2024

Lead FrontEnd Developer

Lideré un equipo FrontEnd de tres personas para desarrollar Ubuntu, una aplicación que conecta inversores con emprendedores ecológicos (proyecto Bootcamp).

- Aporté conocimiento técnico y organicé tareas utilizando Scrum con sprints de 2 semanas.
- Implementé Cloudinary y Material UI para agilizar diseño y gestión de imágenes.
- Desarrollé servicios FrontEnd para interactuar con la API del equipo BackEnd (Java con Spring Boot).
- Tecnologías utilizadas: ReactJS, JavaScript, Tailwind CSS.

# **EDUCACIÓN**

#### **UNIVERSIDAD TECNOLOGICA NACIONAL**

Mendoza

Ingeniería en Sistemas de Información

Febrero 2023 – Actualidad

- Me encuentro cursando 3er año con todo aprobado, adelantando las materias de 4to que se me permite

BOOTCAMP FRONTEND Mendoza

Quinto Impacto

Febrero 2024 – Mayo 2024

- Semillero en el que participé 4 meses como programador Frontend

CURSO FULLSTACK JAVA Mendoza

**Egg Education** 

Agosto 2021 – Diciembre 2021

- Me recibí de desarrollador FullStack Java en un curso intensivo de 6 meses de +500h

## **HABILIDADES**

- *TECNICAS*: ReactJS, Next.js, Node.js, Tailwind CSS, Java, Spring boot, MySQL, JavaScript, jQuery, Postman, Git, Github, Cloudinary
- *BLANDAS*: Proactivo, Resiliente, Organizado, Responsable, Trabajo en equipo, Puntual, Empatía, Liderazgo, Ordenado

## **PAGINAS PERSONALES**

Portfolio: <a href="https://lucianoromero.vercel.app/">https://lucianoromero.vercel.app/</a> Github: <a href="https://github.com/Luchoromero29">https://github.com/Luchoromero29</a>